臺灣板橋地方法院刑事判決　　　　　　　96年度簡上字第99號
公　訴　人　臺灣板橋地方法院檢察署檢察官
上　訴　人
即　被　告　乙○○
上列被告因竊盜等案件，不服本院簡易庭中華民國95年12月18
日95年度簡字第7322號第一審判決（聲請案號：95年度偵字第
22843 號），提起上訴，本院管轄第二審之合議庭認不得以簡易
判決處刑，改依通常訴訟程序審理，並自為第一審判決如下：
    主  文
原判決撤銷。
乙○○無罪。
    理  由
一、聲請簡易判決處刑意旨略以：被告乙○○意圖為自己不法之
    所有，於民國95年10月27日晚間9 時許，在臺北縣樹林市○
    ○街2 之1 號前，將甲○○所有車牌號碼7472-MP 號自用小
    客車之車門鎖破壞，致令該車門不堪使用，足以生損害於甲
    ○○，並旋即入內竊取該車內之價值新臺幣（下同）9 千元
    之行車電腦乙部得手，因認被告涉犯刑法第320 條第1 項之
    竊盜罪、同法第354條之毀損罪嫌云云。
二、按犯罪事實應依證據認定之，無證據不得認定犯罪事實；不
    能證明被告犯罪者，應諭知無罪之判決，刑事訴訟法第154
    條第2 項及第301 條第1 項，分別定有明文。次按認定不利
    於被告之事實，須依積極證據，苟積極證據不足為不利於被
    告事實之認定時，即應為有利於被告之認定，更不必有何有
    力之證據；又犯罪事實之認定，應憑真實之證據，倘證據是
    否真實尚欠明確，自難以擬制推測之方式，為其判斷之基礎
    ；刑事訴訟法上證明之資料，無論為直接或間接證據，均須
    達於通常一般之人均不致有所懷疑，而得確信其為真實之程
    度，始得據為有罪之認定，若其關於被告是否犯罪之證明未
    能達此程度，而有合理懷疑之存在，致使無從形成有罪之確
    信，根據「罪證有疑，利於被告」之證據法則，即不得遽為
    不利被告之認定，最高法院30年上字第816 號、53年臺上字
    第656 號、76年臺上字第4986號判例可資參照。
三、公訴人認被告涉有上開罪嫌，無非以告訴人於甲○○之指訴
    ，及內政部警政署刑事警察局94年11月21日刑紋字第
    0940176037號鑑驗書1 份，為其主要論據。惟訊據被告堅詞
    否認有何竊盜犯行，辯稱：其是在臺北縣林口鄉做3.5 噸以
    上大車之冷氣空調，於94年10月27日前其有經過臺北縣樹林
    市○○街2 之1 號附近。那附近有味全乳品的配送站，味全
    乳品的冷凍箱是其等修的，其有時會去那邊跟朋友聊天，不
    知道是不是跟朋友聊天時，手放在路邊停放的車子，才會有
    其指紋等語。
四、經查：
（一）公訴人雖援引告訴人甲○○之指訴，作為認定被告破壞告
      訴人所有車牌號碼7472-MP 號自用小客車之車門鎖，入內
      竊取該車內之行車電腦乙部之證據。然依告訴人於警詢之
      指訴及本院審理中之證述，告訴人均僅陳明其於何時何地
      發現其所有前開自用小客車乘客座車門鑰匙孔被撬開，車
      上行車電腦遭竊，警方並曾在該車上採集指紋等情，從而
      依告訴人之陳述，僅能證明告訴人前開自用小客車乘客座
      車門損確遭撬開毀損，行車電腦並失竊之事實，無法遽然
      推論毀損及竊盜犯行，為被告所為。
（二）又本件經告訴人報案後，警方曾在車牌號碼7472-MP 號自
      用小客車上採集指紋，而現場指紋1 枚經內政部警政署刑
      事警察局以指紋電腦比對法、指紋特徵點比對法鑑驗結果
      ，與刑事警察局檔存之被告乙○○指紋卡之左拇指指紋相
      符，有該局94年11月21日刑紋字第0940176037號鑑驗書乙
      紙在卷可稽。而採證紀錄卡上雖記載前開指紋1 枚所採集
      之處為右前門把處，惟經採集本件指紋之警員吳旺於本
      院審理中證稱：採集處並非在門把處，而係在右前車門門
      把上方，距離門把有十幾、二十公分，正面看是在車門門
      把的左上方，在門的接縫旁邊，並提出查獲現場及採證照
      片8 幀為證。從而前開指紋顯然並非在右前車門門把處，
      或在車內採集而得。則依前開指紋所採集之處所以觀，客
      觀上並無法證明留有指紋之人確有進入該車，或碰觸車把
      開啟車門之情形。
（三）被告係辯稱臺北縣樹林市○○街2 之1 號附近有味全乳品
      的配送站，其有時會去那邊跟朋友聊天，不知道是不是跟
      朋友聊天時，手放在路邊停放的車子，才會有其指紋等語
      。被告雖無法陳報與其聊天司機之年籍，本院無從調查其
      前開所辯是否為真。惟告訴人甲○○於本院審理中亦證稱
      失竊地點附近有1 間味全食品倉庫等語。足徵失竊地點附
      近確有被告辯稱之味全食品配送站，不能遽然認定被告之
      辯詞為憑空捏造。參以在本件所採集指紋之處所留有指紋
      ，本非僅破壞車門鎖，進入車內單一可能性。告訴人甲○
      ○於本院審理中復證稱其是順向停車，停車的一邊是馬路
      ，一邊是人行道等情。則告訴人所有前開自用小客車右前
      車門旁既係人行道，並非緊貼圍牆停放，來往行人在採證
      處留有指紋，即非不能。從而在採證處留有指紋，既有多
      種可能性，即不能排除被告所辯係因與朋友聊天時，手放
      在車上之可能性。
（四）綜上所述，依據告訴人於警詢及本院審理中之指訴、證人
      吳旺於本院審理中之證述，及前開刑事警察局鑑驗書，
      均無法排除被告係偶然經過臺北縣樹林市○○街2 之1 號
      前，並將其指紋留在車上之可能性，即尚不足以認定被告
      竊取告訴人所有之上開自用小客車。此外，復查無其他積
      極證據足資證明被告有何竊盜及毀損犯行，本件係屬不能
      證明被告犯罪。原審予以論科，固非無見，然被告既無犯
      竊盜及毀損罪之事實，原審認被告涉犯上揭犯行，尚屬無
      據，上訴人即被告上訴為有理由，自應由本院將原判決予
      以撤銷，另為無罪之諭知。又本院管轄之合議庭既認被告
      應諭知無罪之判決，依刑事訴訟法第452 條、第451 條第
      4 項第3 款，即應適用通常訴訟程序審判之，爰將本案改
      用通常訴訟程序審理，並自為第一審判決，附此敘明。
據上論斷，應依刑事訴訟法第452 條、第455 條之1 第3 項、第
369 條第1 項、第301 條第1 項，判決如主文。
本案經檢察官曾文鐘到庭執行職務。
中　　華　　民　　國　　96　　年　　5 　　月　　15　　日
                  刑事第十一庭  審判長法　官  侯志融
                                      法  官  楊博欽
                                      法  官  張宏節
此正本與原本無異。
如不服本判決，應於判決送達後10日內向本院提出上訴狀。
                                      書記官  李崇文
中　　華　　民　　國　　96　　年　　5 　　月　　15　　日
